行　政　法　院　判　決　　　　　　　　　　　　　　八十七年度判字第七一八號
　　原　　　告　甲○○
　　被　　　告　財政部高雄關稅局
右當事人間因私運貨物進口事件，原告不服財政部中華民國八十六年十二月二十二日
台財訴字第八六○四八九三八四號再訴願決定，提起行政訴訟，本院判決如左︰
　　主  文
原告之訴駁回。
　　事  實
緣原告為偉利輪船員，該輪於民國八十五年十二月十八日自香港載運貨物至高雄港進
口時，經被告人員登船檢查，於機艙油櫃後方夾層查獲原告私運進口之天王麝香止痛
膏七五○袋，遂依法予以查扣。認原告顯有私運貨物進口之違法行為，該局乃依照海
關緝私條例第三十六條第一、三項規定，科處原告貨價一倍之罰鍰計新台幣（下同）
七、五○○元，並沒入涉案私貨。原告不服，聲明異議，未獲變更，提起訴願及再訴
願，遞遭決定駁回，遂提起本件行政訴訟。茲摘兩造訴辯意旨如次：
原告起訴意旨略謂︰涉案之物品原告於香港購買時，僅值一、六○○元左右，有發票
為證（發票正本已於異議時檢附與高雄關稅局）。再訴願決定書既稱無同樣或類似之
交易價格，國內銷售價格及成本價格以供核價參考，自應以原告所提供之實際購買價
格為完稅價格。為此請求鈞院判決將再訴願決定，訴願決定及原處分均予撤銷等語。
被告答辯意旨略謂︰一、按「私運貨物進口者，處貨價一倍至三倍之罰鍰。」、「前
項私運貨物沒入之。」為海關緝私條例第三十六條第一、三項所明定。本案原告私運
貨物物進口，本局依上開法條規定予以論處，於法洵無不合。二、查涉案貨物原經關
稅總局驗估處核估完稅價格為七、五○○元，嗣原告於向被告聲明異議時，被告乃再
檢送其提供之發票移請該處複核，經該處查復，涉案貨物仍維持原核估價格。準此，
涉案貨物原核估完稅價格並無不當。次查關稅法第十二條規定，從價課徵關稅之進口
貨物，其完稅價格以該進口貨物之交易價格作為計算根據，又所謂「交易價格」係指
進口貨物由輸出國銷售至我國之實付或應付價格，惟經查本案系爭貨物為私運貨物，
並無銷售至我國之事實，是以原告所檢附實際買賣之發票價格，自不能作為計算完稅
價格之依據。又本案並無同樣或類似貨物之交易價格、國內銷售價格及成本價格以供
核價參考，本案乃依關稅法第十二條之六規定，按查得合理價格核估，應屬合理適法
。上開起訴理由所辯，核無可採。三、綜上論結，起訴狀所提理由殊無可採，原告之
訴應請予駁回等語。
　　理  由
按「私運貨物進口、出口或經營私運貨物者，處貨價一倍至三倍之罰鍰。」、「前二
項私運貨物沒入之。」為海關緝私條例第三十六條第一、三項所明定。本件原告為偉
利輪船員，該輪於八十五年十二月十八日自香港載運貨物至高雄港進口時，被告人員
登船檢查，於機艙油櫃後方夾層查獲原告私運進口之天王麝香止痛膏七五○袋，此有
高雄關稅局抶稽字○○六號扣押貨物收據、搜索筆錄及第00－00000號緝私報
告表附原處分卷可稽。原告顯有私運貨物進口之行為，洵堪認定。被告乃據以科處原
告貨價一倍之罰鍰七、五○○元，併沒入涉案貨物。原告不服，循序提起行政訴訟。
主張：系爭貨物於香港購買時，價值僅一、六○○元，有發票為證。國內既無同樣或
類似之交易價格，自應以原告提供之實際購買價格為完稅價格等語。查關稅法第十二
條規定，從價課徵關稅之進口貨物，其完稅價格以該進口貨物之交易價格作為計算根
據，又所謂「交易價格」係指進口貨物由輸出國銷售至我國之實付或應付價格，惟經
查本案系爭貨物為私運貨物，並無銷售至我國之事實，是以原告所檢附實際買賣之發
票價格，自不能作為計算完稅價格之依據。且該發票係屬私文書，未經證明其為真正
前，其價格之真實性，亦堪置疑，自難採據。本案既無同樣或類似貨之交易價格、國
內銷售價格及成本價格以供核價參考，原處分乃依關稅法第十二條之六規定，按查得
合理價格核估，應屬合理適法。原告起訴意旨難認有理由，應予駁回。
據上論結，本件原告之訴為無理由。爰依行政訴訟法第二十六條後段，判決如主文。
中    華    民    國     八十七      年      四      月     二十三      日
                    行 政 法 院 第 二 庭
                                審 判 長 評  事      黃  綠  星
                                         評  事      廖  政  雄
                                         評  事      徐  樹  海
                                         評  事      彭  鳳  至
                                         評  事      黃  合  文
右  正  本  證  明  與  原  本  無  異
                                         法院書記官  蘇  金  全
中    華    民    國     八十七      年      四      月     二十三      日
